【裁判字號】    91,上易,1818
【裁判日期】    920227
【裁判案由】    竊盜
【裁判全文】
臺灣高等法院高雄分院刑事判決                  九十一年度上易字第一八一八號
    上  訴  人  乙○○  男  民.
    即  被  告
    選任辯護人  邱超偉  律師
                石繼志  律師
右上訴人因竊盜案件，不服臺灣高雄地方法院九十一年度易字第二九四號中華民國
九十一年八月三十日第一審判決（起訴案號：臺灣高雄地方法院檢察署九十一年度偵
字第九七一二號），提起上訴，本院判決如左：
      主  文
上訴駁回。
    事  實
一、乙○○前曾於民國九十年間因業務侵占罪，經臺灣屏東地方法院判處有期徒刑八
    月，緩刑二年確定，尚在緩刑期間，猶不知悔改，明知其租住之高雄縣鳥松鄉松
    埔北巷二之九十一號十三樓之隔鄰住戶甲○○為一獨居女子，乃事先在其租處陽
    台欄杆上朝隔鄰甲○○住屋內窺探五、六次後，而萌為自己不法所有之意圖，於
    九十一年三月二十三日晚間八時許，趁甲○○下樓提水不在屋內，且陽台落地窗
    未上鎖之際，自其租處陽台攀越欄杆後侵入隔鄰十三樓之一甲○○住屋內，竊取
    甲○○所有置於桌上之皮包內之紙鈔五百元一紙後，再循原路攀爬回租處時，發
    現甲○○住處陽台上留有腳印，乃又持抹布擦拭後返回其租處，適為住於對面大
    樓住戶黃舜帝所目睹，乃將乙○○攀爬侵入隔鄰屋內之情通知警衛後，轉由警衛
    上樓告知已在屋內仍不知情之甲○○，並經甲○○查看置於桌上之皮包內現金，
    發現短少五百元後報警處理，嗣經警於陽台欄杆處採得左拇指指紋一枚比對後，
    確認係屬乙○○所有始循線查獲。
二、案經甲○○訴由高雄縣警察局仁武分局移送臺灣高雄地方法院檢察署檢察官偵查
    起訴。
    理  由
一、訊據上訴人即被告乙○○固不諱言於前述時地，侵入告訴人甲○○住處之事實，
    惟矢口否認有何竊盜犯行，辯稱：當時是因好奇才進去，知道告訴人二、三個星
    期才來住一次，去翻動告訴人皮包只是想知道她的身份，當時皮包內有信用卡及
    幾張紙鈔，面額多少我沒有算，之後就出去了，沒有偷錢云云。經查，被告除於
    前述時、地侵入告訴人住處外，並曾於案發前站在自宅陽台欄杆上朝隔鄰甲○○
    住屋內窺探五、六次等情，業據證人即住於對面大樓之黃舜帝於警訊中證述綦詳
    ，而告訴人甲○○是日置於皮包內之五百元紙鈔一紙於被告侵入後遭竊，亦據告
    訴人甲○○於原審指稱：「當時是在九十一年三月二十三日上午十一點時我與謝
    建章一起出去他在高雄市上南二高榮總附近的加油站加油加了六百元，原本他要
    付現金，我向他說由我來刷卡，現金付給我，當場他就拿一仟元給我，後來他有
    買了一包香煙就將這一仟元找開。我皮包裡面原來就有一百元，再加上朋友給我
    的六百元，我確定我的皮包裡確實有七百元，直到我晚上八點多回到家，這當中
    我都沒有花錢，我皮包裡還是七百元，我回來之後，我到樓下拿水，被告就是趁
    這時候侵入我住處，我上來之後，我也沒有發覺有異樣，當時我皮包放在桌上，
    手機也是放在桌上，之後沒有多久樓下警衛就上來問我說小偷在那裡，當時我還
    不知道情形，警衛再打電話下去求證，下面的小姐說是對面的鄰居看到有人侵入
    我的住處，所以警衛就上來找我，之後我就查看一下房間，我就將皮包及行動電
    話帶到樓下去，我邊走邊查看我自己的皮包，就發現少了一張五百元紙鈔，當時
    我也有向警衛說我少了一張五百元紙鈔，之後我們就在警衛室那裡，後來對面鄰
    居就下來，我們就一起去對面鄰居的房間往我這邊看，確實可以看到我的房間及
    被告房間是相連，之後就報警，警察來了就在我房間採指紋，當天晚上我就去做
    筆錄，當天並沒有連絡被告出面，是之後警察採到被告的指紋才通知被告說明」
    、「在晚上八點多回到家，這當中我有去漢神的書局看書，但都沒有花到錢，因
    為我有漢神及荷蘭的信用卡所以停車不用錢。我確實有丟掉五百元，在案發之後
    ，我有打電話給謝建章，告訴他在車上跟他提到案發前被偷伍百元事情應該可以
    確認，並跟他提到這次被被告偷五佰元的事情，告訴他我不敢再住那邊，其實在
    檢察官起訴這一次的前一天我也是丟掉五佰元，但不知道是被偷還是遺失的，所
    以這部分就沒有提告訴。在加油當時謝建章原本是付現金要加油，我就叫他刷我
    的卡，再付現金給我，他就拿一仟元給我，之後買香煙時找開來了，我再拿三百
    五十元給他」等語（見原審卷第二十一至二十二頁、第二十八至二十九頁）明確
    ，核與證人謝建章所證稱：「當天甲○○自台中開車下來我家，將她的車子停在
    我家，我開我的車子載她去學校參加校友會，在路上在上南二高前的榮總醫院旁
    的加油站加油，加了六百元，我原本要付現金，後來甲○○說先用她的卡刷卡，
    我就拿了一仟元給甲○○，當時她沒有零錢可以找我，在加油之後我們在途中的
    車上她有告訴我說她好像有丟掉五百元，之後我們在路竹交流道下來時我就買了
    一包香煙五十元，她就拿我給他的這一仟元找開，之後她就給我三百五十元，我
    們就去學校開會並用餐，這當中都沒有花到錢，會議在下午二點結束，之後我就
    載她回高雄，約在下午三點左右回到我家，之後她就開她的車子回家，這當中除
    了我加油及買香煙之外，我們都沒有花到錢。因當時她的卡有十幾張，我沒有注
    意到她用那一張卡刷。之後在當晚案發之後甲○○有打電話給我說她在車上說的
    她有丟掉的錢的事情，她可以確認了，並且跟我提到說回家之後又被偷了五佰元
    ，所以她更可以確認她前一筆五佰元是被偷的不是她自己花的」等語（見原審卷
    第二十八頁）相符，此外復有內政部警政署刑事警察局鑑定遺留告訴人住處陽台
    欄杆上之左拇指指紋一枚，確屬被告乙○○所有之鑑驗書一紙在卷佐憑，足證告
    訴人指述當日皮包內確有五百元紙鈔遭被告竊取，尚非無據，應可採信；而若被
    告僅係心存好奇，想知告訴人身份，則其既曾在陽台上朝告訴人屋內窺探五、六
    次之多，並得知告訴人何時前來居住，衡情大可藉由拜訪鄰居之正常方式，於拉
    近彼此間之距離後，即能於閒聊中輕易得知告訴人之概況，其竟趁告訴人不在屋
    內之際侵入，並翻動告訴人之皮包，若謂被告無不法所有之意圖，孰人能信；況
    告訴人皮包內之五百元紙鈔確於被告侵入後未幾迅即發現遭竊，衡諸吾人之一般
    生活經驗，該紙五百元顯係被告所竊甚明，是被告前述所辯，要屬事後卸責之詞
    ，不足採信，事證已明，其犯行應堪認定。
二、核被告乙○○所為，係犯刑法第三百二十一條第一項第一款之夜間侵入住宅竊盜
    罪。
三、原審因而適用刑法第三百二十一條第一項第一款、第四十一條第一項前段，罰金
    罰鍰提高標準條例第二條之規定，並審酌被告乙○○仍於業務侵占案件緩刑期間
    ，卻不知惕勵行止，僅因一時貪欲，即恣意行竊，本不宜寬貸，惟念其犯罪情節
    尚非重大，且所竊財物甚微，雖否認否行，然態度良好等一切情狀，量處有期徒
    刑六月，如易科罰金以三百元折算一日；其認事用法，均無不合，量刑亦屬適當
    ，被告上訴意旨，仍執陳詞否認犯罪，指摘原判決不當，為無理由，應予駁回。
據上論結，應依刑事訴訟法第三百六十八條，判決如主文。
本案經檢察官陳國全到庭執行職務。
中    華    民    國      九十二      年      二      月     二十七   日
                              臺灣高等法院高雄分院刑事第七庭
                                  審判長法官  李春昌
                                        法官  莊飛宗
                                        法官  黃憲文
右正本證明與原本無異。
不得上訴。
                                  法院書記官  黃英彥
中    華    民    國      九十二      年      二      月    二十七    日
附錄：本判決論罪科刑法條：
刑法第三百二十一條：
  犯竊盜罪而有左列情形之一者，處六月以上五年以下有期徒刑：
  一、於夜間侵入住宅或有人居住之建築物、船艦，或隱匿其內而犯之者。


司法院資訊處製作；財團法人民間司法改革基金會備份。
